臺灣新北地方法院刑事裁定
111年度審簡字第295號
公  訴  人  臺灣新北地方檢察署檢察官
被      告  黃章輝


上列被告因竊盜案件，本院於民國111年5月13日所為之判決原本
及其正本，茲發現有誤，應更正如下：
    主  文
原判決之原本及其正本內關於附件「臺灣新北地方檢察署檢察官
110年度偵緝字第4119號起訴書（即附件一）」應更正為「臺灣
新北地方檢察署檢察官111年度偵字第7326號起訴書（即附件二
）」。
    理  由
一、按刑事判決文字，顯係誤寫，而不影響於全案情節與判決之
    本旨者，參照民事訴訟法第232條規定，原審法院得以裁定
    更正之，業經大法官會議釋字第四三號解釋在案。
二、本件原判決之原本及其正本內關於附件「臺灣新北地方檢察
    署檢察官110年度偵緝字第4119號起訴書（即附件一）」，
    顯係「臺灣新北地方檢察署檢察官111年度偵字第7326號起
    訴書（即附件二）」之誤寫，而不影響於全案情節與判決本
    旨。茲更正為「臺灣新北地方檢察署檢察官111年度偵字第7
    326號起訴書（即附件二）」。
三、依刑事訴訟法第220條，裁定如主文。
中　　華　　民　　國　　111 　年　　6 　　月　　6 　　日
                  刑事第二十四庭法　官 潘 長 生
以上正本證明與原本無異。
如不服本裁定應於送達後5日內向本院提出抗告狀。
                                書記官 許 雅 琪
中　　華　　民　　國　　111 　年　　6 　　月　　6 　　日
--------------------------------------------------------
附件一
臺灣新北地方檢察署檢察官起訴書
                                 110年度偵緝字第4119號
　　被　　　告　黃科育　男　38歲（民國00年0月0日生）　　　　　　　　　　　　住新北市○○區○○街000號3樓
　　　　　　　　　　　國民身分證統一編號：Z000000000號
上列被告因竊盜案件，業經偵查終結，認應提起公訴，茲將犯罪
事實及證據並所犯法條分敘如下：
　　　　犯罪事實
一、黃科育意圖為自己不法所有，基於竊盜之犯意，於民國110年
    4月16日17時17分許，在新北市○○區○○路0號前，徒手竊取屬
    於莊讓所有、當時置於車牌號碼000-000號普通重型機車前
    置物箱內之VIVO牌手機1支（價值約新臺幣[下同]1萬元），
    並於得手後立即離去現場。嗣莊讓發覺遭竊報警處理，始循
    線查悉上情。
二、案經莊讓訴由新北市政府警察局海山分局報告偵辦。
　　　　證據並所犯法條
一、證據清單：
編號       證據名稱 待證事實 1 被告黃科育之供述 被告於警詢時坦承全部犯罪事實，惟於偵訊時改口否認有何竊盜犯行，辯稱：伊未竊取云云。 2 告訴人莊讓於警詢中之指訴 全部犯罪事實。 3 監視器影像畫面翻拍照片6張、查獲照片1張、監視器影像畫面光碟1片 全部犯罪事實。 
二、核被告黃科育所為，係犯刑法第320條第1項之竊盜罪嫌。又
    被告上述竊盜犯行而獲取之犯罪所得，請依刑法第38條之1
    第1項前段規定宣告沒收，如於全部或一部不能沒收或不宜
    執行沒收時，則請依刑法第38條之1第3項規定，追徵其價額
    。
三、依刑事訴訟法第251條第1項提起公訴。
　　此　致
臺灣新北地方法院
中　　華　　民　　國　 111　　年　　2 　　月　　9 　　日
　　　　　　　　　　　　　　　檢　察　官  黃筵銘
本件正本證明與原本無異
中　　華　　民　　國　 111　　年　　2 　　月　　16　　日
                              書　記　官　柯玫君
附錄本案所犯法條全文
中華民國刑法第320條
意圖為自己或第三人不法之所有，而竊取他人之動產者，為竊盜
罪，處 5 年以下有期徒刑、拘役或 50 萬元以下罰金。
意圖為自己或第三人不法之利益，而竊佔他人之不動產者，依前
項之規定處斷。
前二項之未遂犯罰之。
------------------------------------------------------　
附件二：
臺灣新北地方檢察署檢察官起訴書
                                     111年度偵字第7326號
    被　　　告　黃章輝　男　50歲（民國00年00月00日生）
                        住新北市○○區○○街000巷0號
　　　　　　　　　　　　國民身分證統一編號：Z000000000號
上列被告因竊盜案件，業經偵查終結，認應提起公訴，茲將犯罪
事實及證據並所犯法條分敘如下：
　　　　犯罪事實
一、黃章輝前有多次因竊盜案件經法院判決有罪之前科紀錄。詎
    猶未能悔改，於民國111年1月5日11時許，在新北市○○區○○路0
    00號前，見張錫煒停放於上開地點之車牌號碼000-0000號自
    用小客車無人看管，竟意圖為自己不法之所有，徒手竊取上
    開車輛上之銅管1捲得逞後，旋即轉身步行離去。適為張錫
    煒察覺黃章輝之舉止有異，持手機攝錄黃章輝行竊過程，並
    於黃章輝欲離開現場時加以攔阻而查悉上情。
二、案經張錫煒訴由新北市政府警察海山分局報告偵辦。
　　　　證據並所犯法條
一、證據清單及待證事實
編號 證據名稱　　　　 待證事實　　　  1 被告黃章輝於警詢、偵查中之供述　　 被告坦承曾於犯罪事實欄所載時、地，有拿取上開車輛之銅管等事實，但辯稱只是想看一看銅管云云  2 告訴人張錫煒於警詢時之指訴 佐證全部犯罪事實  3 告訴人提供之手機錄影畫面檔案暨相關翻拍照片與本署擷取之圖片、新北市政府警察局海山分局扣押筆錄與扣押物品目錄表及贓物認領保管單等資料 佐證被告不僅是看告訴人之銅管，而是拿取銅管後轉身離開現場，而經告訴人攔阻、喝止，方將銅管放回上開車輛上就逕自離開現場等事實 
二、核被告所為，係犯刑法第320條第1項竊盜罪嫌。
三、依刑事訴訟法第251條第1項提起公訴。
    此  　致
臺灣新北地方法院
中　　華　　民　　國　  111　 年　　2 　　月　　15　　日
  　　　　　　 　　　　　　　 檢察官 吳育增
本件正本證明與原本無異
中　　華　　民　　國　　111 　年　　2 　　月　　24　　日
                              書記官 陳朝偉
附錄本案所犯法條全文
中華民國刑法第320條
意圖為自己或第三人不法之所有，而竊取他人之動產者，為竊盜
罪，處 5 年以下有期徒刑、拘役或 50 萬元以下罰金。
意圖為自己或第三人不法之利益，而竊佔他人之不動產者，依前
項之規定處斷。
前二項之未遂犯罰之。